【裁判字號】    90,上易,1417
【裁判日期】    900918
【裁判案由】    毀損
【裁判全文】
臺灣高等法院高雄分院刑事判決                    九十年度上易字第一四一七號
    上  訴  人
    即  被  告  乙○○
    選任辯護人  邱明政
右上訴人因毀損案件，不服臺灣高雄地方法院九十年度易字第一四三八號中華民國九
十年五月二十三日第一審判決（起訴案號：臺灣高雄地方法院檢察署九十年度偵字第
三七六五號），提起上訴，本院判決如左：
      主  文
上訴駁回。
      事  實
一、乙○○前於民國八十七年間因竊盜案件，經臺灣高雄地方法院判處有期徒刑四月
    ，緩刑二年，緩刑中交付保護管束確定，仍不知警惕，於八十九年十一月二十四
    日十八時許，在高雄市○○○路二０五之一號甲○○所經營川裕通訊行，因不滿
    手機維修一事與該通訊行店員發生爭執後離去，竟於同日十九時十分許，基於損
    壞之故意，手拿石塊，將該通訊行門面之二大塊櫥窗玻璃砸毀，足以生損害於川
    裕通訊行甲○○，嗣經該通訊行店員蔡惠美、許麗玲記下乙○○騎乘之ＨＤＬ─
    八七一號車牌號碼，由甲○○報警查獲。
二、案經川裕通訊行負責人甲○○訴由高雄市政府警察局新興分局報請高雄地方法院
    檢察署檢察官偵查起訴。
      理  由
一、訊據被告乙○○直承曾因手機液晶維修後發現手機鏡面有裂痕而與川裕通訊行店
    員發生爭執，惟矢口否認涉有右揭毀損犯行，辯稱：伊並無砸毀川裕通訊行門面
    之櫥窗玻璃，伊因手機液晶損壞，交由川裕通訊行修理，修畢後伊發現手機鏡面
    有裂痕，乃拿去該通訊行理論，該店男性店員說要賠，但一店長出來大小聲，伊
    說這也沒多少錢，何必大小聲，乃不高興說了一句「你們這裡是黑店」即離開，
    之後並沒有再回來砸該店櫥窗云云。
二、惟查，右揭犯罪事實，迭據告訴人甲○○分別於警訊時、檢察官偵查中、原審及
    本院審理中指訴綦詳，並經證人即該店店員蔡惠美、許麗玲在偵查中當庭指認無
    誤，證人蔡惠美於本院調查時復到庭證稱：「在案發那天下午六點多左右，乙○
    ○拿手機來我們店裡，爭議說鏡面是我們把他弄壞的，但事實並非如此，我打電
    話給他女朋友的母親，詢問她說是否在拿來修理的時候鏡面是否已經損壞了，他
    說確實已經損壞了，只要修理液晶，但是乙○○還是說是我們把他弄壞掉的，就
    起爭執，就請維修師傅過來，說要如何賠他，要他明天再過來拿，他不願意，不
    願意再多跑一趟，當時老闆跟主管都在場，說都要賠他一個，他還不願意，他先
    在我們店裡罵三字經，罵了之後，揚言要我們店重新裝潢，就離開了，到了七點
    多一點，就有壹個人騎機車停在我們的騎樓外一點，就衝過來丟了一塊石頭，當
    時玻璃就碎了，噴到我，他又衝過來丟第二個。」「（你有無看到何人來丟石頭
    ？）有，是乙○○，因為他丟第一個的時候我們嚇一跳，就回頭看，他又丟了地
    二塊石頭，之後就騎機車跑了。」「（是否在場這個被告乙○○？）確實是他。
    」（見本院九十年八月二十七日訊問筆錄）證人許麗玲於本院調查時亦到庭證稱
    ：「他（指被告乙○○）拿手機來理論說拿過來的時候鏡面沒有壞，與我們小姐
    在理論，我當時在後面做帳，他叫了很大聲，我們老闆說要息事寧人要換壹個給
    他，他不能接受，就罵三字經，要出來就很大聲揚言要讓我們重新裝潢，說了二
    次，就騎機車走了，後來到了七點多乙○○有來店裡面，丟玻璃，他丟第一次，
    我抬頭起來有看到他，之後他又丟第二個。」「（砸玻璃的人是否在場的被告乙
    ○○？）是。」（見本院九十年八月二十七日訊問筆錄）縱其等前後所述枝節略
    有歧異，惟基本事實並無二致，自不得遽予否定其等證言之憑信性。此外，復有
    玻璃毀損估價單及統一發票影本各一紙在卷可稽，而被告乙○○更自稱其車號Ｈ
    ＤＬ--八七一號機車當日為其自己個人使用，並未出借，亦未搭載他人，而當時
    確有因手機鏡面裂痕至告訴人店內理論並發生爭執，足見川裕通訊行之玻璃二面
    確係被告乙○○所毀損，至為灼然。被告乙○○所辯顯係飾卸之詞，不足採信，
    其毀損犯行堪以認定。
三、核被告乙○○所為，係犯刑法第三百五十四條之毀損罪。又被告行為後，刑法第
    四十一條已於八十九年一月十日經公布修正為第四十一條第一項，並於同年月十
    二日生效，其規定為：「犯最重本刑為五年以下有期徒刑之罪，而受六個月以下
    有期徒刑或拘役之宣告，因身體、教育、職業或家庭之關係，執行顯有困難者，
    得以一元以上三元以下折算一日，易科罰金。但確因不執行所宣告之刑難收矯正
    之效，或難以維持法秩序者不在此限」，新舊法比較結果，修正後之現行刑法第
    四十一條第一項後段但書「但確因不執行所宣告之刑難收矯正之效，或難以維持
    法秩序者，不在此限」之規定，對於被告較為不利，依刑法第二條第一項但書規
    定，自應適用修正前刑法第四十一條之規定以諭知易科罰金之折算標準，併此敘
    明。
四、原審認被告乙○○罪證明確，適用刑法第三百五十四條、第二條第一項但書、修
    正前刑法第四十一條，罰金罰鍰提高標準條例第一條前段、第二條之規定，並審
    酌被告先前於八十七年間即因竊盜案件，經本院判處有期徒刑四月，緩刑二年（
    誤繕為四年），緩刑中交付保護管束確定，素行非佳，因與手機通訊行就維修一
    事心生不滿，一時氣憤而手拿石塊去損壞告訴人之門面玻璃二大面，所損壞之玻
    璃價值約新台幣六千元尚非鉅大，犯罪後仍對於其犯行加以狡飾，無悔悟之意等
    一切情狀，量處拘役肆拾日，並比較易科罰金新舊法規定後，適用修正前刑法第
    四十一條之規定諭知易科罰金之折算標準為以參佰元折算壹日。認事用法，均無
    違誤，量刑亦屬妥適，被告乙○○上訴意旨否認犯罪，指摘原判決不當，為無理
    由，應予駁回。
據上論結，應依刑事訴訟法第三百六十八條，判決如主文。
本案經檢察官林應華到庭執行職務。
中    華    民    國      九十      年       九       月     十八      日
                              臺灣高等法院高雄分院刑事第三庭
                           審判長法官  莊秋桃
                                        法官  莊崑山
                                        法官  陳中和
右正本證明與原本無異。
不得上訴。
                                      書記官  梁美姿
中    華    民    國      九十      年       九       月      二十      日
附錄：本判決論罪科刑法條：
刑法第三百五十四條：
毀棄、損壞前二條以外之他人之物或致令不堪用，足以生損害於公眾或他人者，處二
年以下有期徒刑、拘役或五百元以下罰金。
                                                                        ｋ


司法院資訊處製作；財團法人民間司法改革基金會備份。
